【裁判字號】    89,訴,309
【裁判日期】    900104
【裁判案由】    損害賠償
【裁判全文】
臺灣基隆地方法院民事判決  八十九年訴字第三○九號
    原      告  丁○○
    訴訟代理人  丙○○
    被      告  瑞鋐通運有限公司
    法定代理人  甲○○
    訴訟代理人  乙○○
右當事人間，請求損害賠償事件，本院判決如左：
    主      文
被告應給付原告新台幣玖萬陸仟伍佰貳拾伍元，及自八十九年八月三十一日起至清償
日止按年息百分之五計算之利息。
原告其餘之訴駁回。
訴訟費用由被告負擔五分之一，餘由原告負擔。
    事      實
甲、原告方面：
一、聲明：被告應給付原告新台幣伍拾伍萬貳仟陸佰肆拾元。
二、陳述：
（一）被告瑞鋐通運有限公司係訴外人錢木財之僱用人，緣因錢木財於民國八十七年
      八月十日，因執行職務，駕駛車號Ａ２─１６６號遊覽車，於國道中山高速公
      路南下一．三公里處，追撞原告丁○○所駕駛之車號ＤＧ─１２２號自用小客
      車，致使原告所有之車嚴重毀損（後行李箱、前後保險桿、前引擎蓋、右前右
      後左後葉子板等七處全毀，水箱嚴重破裂），被告自應負損害賠償責任。
（二）為此請求被告賠償後示所受損害及所失利益，共計伍拾伍萬貳仟陸佰肆拾元，
      及自八十七年八月十一日起至清償日止按年息百分之五計算之利息：
      １、前揭車輛經送修後，支出修理費用壹拾萬參仟零壹拾伍元。詎被告與保險
          公司聯繫後，卻僅願支付其中之柒萬陸仟壹佰貳拾伍元，拒付原告因此事
          件所造成損壞之引擎蓋與前保險桿、內架之修理費用壹萬壹仟捌佰玖拾元
          ，及因車體大修所需之全車烤漆費用壹萬伍仟元，
      ２、原告先行墊付修車費用壹拾貳萬元，依信用卡循環利息計算，被告應給付
          原告因墊付所支出之利息貳萬玖仟貳佰伍拾伍元。
      ３、原告平均每日車輛行駛之里程為九十四點三四公里，折算計程車資為每日
          玖仟肆佰伍拾伍元，而自事發日八十七年八月十日起至同年八月二十四日
          修復取車時止，共計十四日無車可用，所支出之車資共壹拾參萬貳仟參佰
          柒拾元。
      ４、又原告原擬駕車前往客戶處洽談廣告交易合約，此筆交易預期可得之利益
          為貳拾捌萬捌仟元，卻因發生車禍，致使原告無車可用，損失商機，此筆
          損害亦應由被告賠償。
三、證據：提出公司基本資料查詢表、駕駛執照及行車執照、和解書、統一發票、廣
    告委託單、調解通知書、各一紙、估價單二紙、信用卡消費明細表及汽車委修單
    各三紙、台灣台北地方法院八十八年度訴字第四七九八號民事判決一份為證，並
    聲請訊問證人即太慶汽車股份有限公司南港廠廠長張太文。
乙、被告方面：
壹、被告：
一、聲明：駁回原告之訴。
二、陳述：被告願意賠償原告請求修車費用中，經保險公司核定之柒萬陸仟壹佰貳拾
    伍元，另原告請求引擎蓋與前保險桿、內架之修理費用壹萬壹仟捌佰玖拾元部分
    ，因為原告有將原配備升級，故被告不同意支付，此外原告其餘之請求，均無理
    由，應予駁回。
丙、本院依職權向台灣台北地方法院調閱八十七年度裁全字第三六一五號卷宗，並向
    內政部警政署國道高速公路警察局第一警察隊查詢系爭車禍事故之相關卷證
    理      由
一、兩造就系爭車禍發生之人、時、地、物，及被告為訴外人錢木財之僱用人均不爭
    執，而系爭車禍之肇事責任，經本院向內政部警政署國道高速公路警察局第一警
    察隊查詢系爭車禍事故之相關卷證，認定肇事責任應為錢木財未保持行車安全距
    離，及未注意車前狀況，以致碰撞原告所有之系爭車輛，有該隊八十九年十一月
    十日公警國一刑辛字第一五四二二號函附之交通事故現場草圖、警訊筆錄在卷足
    憑，原告之主張應堪信為真實。從而原告依民法第一百八十八條第一項、第一百
    八十四條第一項前段請求被告賠償損害，於法自屬有據。
二、本件應審究者，為原告請求之損害額，茲分述如左：
    （一）修車費用：
          １、原告支出修車費用柒萬陸仟壹佰貳拾伍元，業據其提出統一發票一紙
              、估價單二紙為證，被告對此部分亦不爭執，應屬相當。
          ２、原告另因支出系爭車輛引擎蓋與前保險桿、內架之修理費用壹萬壹仟
              捌佰玖拾元，及因車體大修所需之全車烤漆費用壹萬伍仟元，雖據其
              提出估價單一紙為證，惟查證人即太慶汽車股份有限公司南港廠廠長
              張太文到庭證稱：此部分費用應為原告將原配備升級的報價，如按照
              原配備之修復費用，應為引擎蓋肆仟元，前保險桿貳仟元，如果只是
              毀損部分補漆，需要壹萬肆仟肆佰元，但會比較難看，應該是客戶因
              美觀，而作全車烤漆等語，故原告自行將配備升級及因美觀而超出毀
              損所做烤漆之費用，即應予扣除，則原告此部分請求之金額應以貳萬
              零肆佰元為當（4000＋2000＋14400＝20400）。
     （二）原告以刷信用卡方式支付修車費用壹拾貳萬元，因而繳交信用卡循環利
           息貳萬玖仟貳佰伍拾伍元，雖據其提出信用卡消費明細表為證，惟該利
           息之支出應為原告個人行為所致，與系爭車禍造成之損害，並無因果關
           係，自難認此項支出應由被告負擔。
     （三）原告又主張其車輛平均每日行駛之里程為九十四點三四公里，折算計程
           車資為每日玖仟肆佰伍拾伍元，而自事發日八十七年八月十日起至同年
           八月二十四日修復取車時止，共計十四日無車可用，所支出之車資共壹
           拾參萬貳仟參佰柒拾元云云，惟原告於起訴狀自承於修車期間因無車可
           用，已向所屬公司商借其他車輛代步，自無原告所稱支出前開計程車費
           用之情形，故本項請求，自不足採。
     （四）原告另主張原擬駕車前往客戶處洽談廣告交易合約，卻因發生車禍，致
           使原告無車可用，而喪失此筆交易預期可得之利益為貳拾捌萬捌仟元等
           情，故據其提出廣告委刊單一紙為證，惟查該廣告委刊單記載廣告刊登
           日期為八十七年七月至八十八年七月，而系爭車禍發生時間為八十七年
           八月間，二者似無關連，且依前所述，原告修車期間，已向公司商借其
           他車輛代步，並非無車可用，此外原告負無法舉證以實其說，是本項請
           求，亦不足採。
     （五）原告又主張被告應自損害發生之翌日即八十七年八月十一日起至清償日
           止，按年息百分之五計算之利息等情，惟按物被損毀時，其回復原狀，
           並非應給付金錢，因加害人不為修復，而自行修理支付費用，亦不能加
           付利息，如加害人負遲延責任時，始得依民法第二百三十三條第一項請
           求加給遲延利息（參見臺灣高等法院暨所屬法院五十六年度法律座談會
           民事類第十一號決議），則原告僅得請求被告支付自起訴狀繕本送達被
           告知翌日起按年息百分之五計算之法定遲延利息，方屬適當。
三、綜上所述，原告基於侵權行為之損害賠償請求權，請求被告賠償原告玖萬陸仟伍
    佰貳拾伍元（76125元＋20400元＝96525元），及自起訴狀繕本送達翌日即八十
    九年八月三十一日起至清償日止按年息百分之五計算之遲延利息部分，洵屬正當
    ，應予准許。逾此部分所為之請求，為無理由，應予駁回。
四、結論：本件原告之訴，為一部有理由，一部無理由，並依民事訴訟法第七十九條
    但書，判決如主文。
中      華      民      國    九十      年      一      月      四      日
                                  民事庭法      官
如對本判決上訴，須於判決送達後廿日內向本院提出上訴狀


司法院資訊處製作；財團法人民間司法改革基金會備份。
